臺灣苗栗地方法院民事簡易判決　　　 100年度苗簡字第209號
原　　　告　張裕山
訴訟代理人　張小娟
被　　　告　陳虹榛
訴訟代理人　賴柏源
上列當事人間請求侵權行為損害賠償事件，本院於民國100 年8
月25日言詞辯論終結，判決如下：
    主      文
被告應給付原告新臺幣肆萬元。
原告其餘之訴駁回。
訴訟費用新臺幣肆佰貳拾貳元由被告負擔，其餘壹仟捌佰玖拾捌
元由原告負擔。
本判決原告勝訴部分得假執行。
    事實及理由
一、原告主張：被告於民國100 年4 月7 日下午23時許，駕駛車
    牌號碼4010－B6號自用小客車，行經苗栗縣頭份鎮○○路85
    號前，因駕駛不慎，而自後方撞及原告停放於路邊停車格之
    車牌號碼為CT-6921 號之自小客車（下稱系爭車輛），造成
    該車輛毀損，經原告請車廠報價，該車修復所需費用為新臺
    幣（下同）165,760 元。又因系爭車輛遭被告撞擊毀損，而
    原告除腳踏車外，無其他車子可使用，原告工作、買菜、看
    醫生、到機場均須搭乘計程車代步，有收據可證，為此，爰
    依侵權行為之法律關係請求被告賠償車輛修復費用165,760
    元及交通費用54,240元。另被告主張原告於100 年7 月12日
    開庭後騎乘之機車，乃原告向同學所借。被告答辯指稱原告
    住所到上班地點只有10分鐘，惟原告是住在竹南，而上班地
    點在頭份等語。並聲明：被告應賠償原告220,000 元。
二、被告則以：被告確實於上述時、地，不慎撞了系爭車輛，被
    告原有誠意與原告和解，惟該系爭車輛係西元1997出產，已
    有14年車齡，市值僅1 至2 萬，且車子烤漆脫落老舊，原告
    執意回原廠修復修理費165,760 和市值相差太大。被告先前
    願意用5 萬元賠償原告，但原告不願意，故和解不成。另原
    告提出交通費需54,240元，並陳述其因每天需要去買菜，至
    醫院接小孩，所以需以計程車代步。惟原告卻於開庭後自行
    騎乘機車離開，且依原告住所周邊地圖顯示，原告由住所步
    行到市場僅需三分鐘，法院僅需五分鐘，故原告之陳述與事
    實顯不符合，車資收據來源，被告有存疑造假之嫌等語，資
    為抗辯。並聲明：駁回原告之訴。
三、本院之判斷：
  (一)查原告主張：被告於100 年4 月7 日下午23時許，駕駛車牌
    號碼4010－B6號自用小客車，行經苗栗縣頭份鎮○○路85號
    前，因駕駛不慎，而自後方撞及原告停放於路邊停車格之系
    爭車輛，造成該車輛毀損之事實，業據原告提出道路交通事
    故現場圖、肇事現場照片等件為證，且為被告所不爭執，應
    堪信為真實。
  (二)按因故意或過失，不法侵害他人之權利者，負損害賠償責任
    ，民法第184 條第1 項前段著有規定。本件原告駕駛車牌號
    碼4010－B6號自用小客車，行經苗栗縣頭份鎮○○路85號前
    ，因駕駛不慎，而自後方撞及原告所有之系爭車輛，導致系
    爭車輛受損，依前開規定，被告自應負侵權行為損害賠償責
    任。次按負損害賠償責任者，除法律另有規定或契約另有訂
    定外，應回復他方損害發生前之原狀；不能回復原狀或回復
    顯有重大困難者，應以金錢賠債其損害，民法第213 條第1
    項、第215 條分別定有明文。本件系爭車輛因本次事故受損
    ，預估之修復費用為165,760 元，此有原告提出之估價單在
    卷可佐，然該車為西元1997年8 月出廠之自用小客車，於事
    發當時之市價約僅有40,000元，有台北市汽車商業同業公會
    之覆函附卷可參，因此，足見上開系爭車輛修復之費用顯逾
    該車之市價，該車因本件事故受損，回復原狀顯有重大困難
    ，應由被告以金錢賠償原告所受之損害。又原告亦稱：其於
    本件事故後並未將車送修，系爭車輛已停止使用，行車執照
    已經繳回監理站了等語，足見原告已將該車報廢。故而原告
    因本件事故所受損害，應以事發當日該車之市值為準，亦即
    ，原告因本件事故受損金額應為40,000元。
  (三)原告另主張其因系爭車輛受損，而無法使用系爭車輛，必須
    另外支出交通費用54,240元，並提出大眾車行所開立之收據
    為證。然查，系爭車輛於肇事當時，並非原告在實際使用，
    而係由原告出借予原告之訴訟代理人使用，上開原告所主張
    之交通費用均係因原告之訴訟代理人無法使用系爭車輛所支
    出，此據原告訴訟代理人到庭陳述明確，因此，上開交通費
    用並非原告本人所支出，尚難認為係原告本人所受之損害。
    從而，原告此部分之主張，應不足採。
  (四)綜上所述，被告因過失不法侵害原告之財產權，致其受有40
    ,000元之損害，準此，原告依據民法第184 條第1 項前段、
    ，請求被告賠償其40,000元，為有理由，應予准許；逾此數
    額所為之請求則無理由，應予駁回。
四、本件係簡易程序為被告部分敗訴之判決，就被告敗訴部分，
    依民事訴訟法第389 條第1 項第3 款規定，應依職權宣告假
    執行。
五、本件訴訟費用額，確定如主文第三項所示金額。
中    華    民    國   100    年    9     月     8    日
                  苗栗簡易庭法  官  王炳人
以上正本係照原本作成。
如對本判決上訴，須於判決送達後20日內向本院提出上訴。如委
任律師提起上訴者，應一併繳納上訴審裁判費。
                            書記官  許慈郁
中    華    民    國  100     年    9     月     8    日